RIVERA ALVAREZ EDGAR

>>> PERFIL

Estudiante del noveno semestre de Ingeniería Eléctrica Electrónica con habilidades destacadas en análisis, iniciativa y un alto nivel de compromiso. Me caracterizo por la entrega efectiva de resultados, incluso bajo presión para alcanzar objetivos establecidos.

Mi campo de especialización se centra en automatización y control, donde aplico mis conocimientos en programación de PLC (Controladores Lógicos Programables) y SCADA (Supervisión, Control y Adquisición de Datos).

FORMACIÓN ACADÉMICA

Educación medio superiorColegio de Ciencias y Humanidades,
2016 - 2019

LicenciaturaFacultad de Ingeniería, UNAM,
2019 - Actual

Campo de profundización

Control y robótica, 2023 - Actual

Fecha de egreso prevista: Mediados de 2024.

>>> EXPERIENCIA LABORAL:

Servicio Social

Centro Nacional de Control de
Energía, 2024 - Actual

>>> CURSOS

Excel Intermedio-Avanzado
Instituto Tecnológico de Formación Dual, 2020
Introducción a Linux
Mastermind, 2021
Python Bootcamp
Udemy, 2021-Actual
Udemy, 2021-Actual

CONTACTO

- ♥ Cuautitlán Izcalli, México

 □ (55) 6124 6662
- edgar.riveraa4@gmail.com

https://edgar06un.github.io/CV_F/

HABILIDADES

- Inglés intermedio
- 🚣 Trabajo en equipo
 - ♦ Organización

LENGUAJES

- </>
 </>
 > JavaScript

HERRAMIENTAS

- TIA Portal, Allen-Bradley RSLogix

SISTENAS OPERATIVOS







